臺灣臺南地方法院民事裁定
111年度司繼字第1055號
聲  請  人  周慶順律師即許德進之遺產管理人

上列聲請人聲請酌定遺產管理人報酬事件，本院裁定如下：
    主  文
聲請人擔任被繼承人許德進遺產管理人之報酬及費用核定合計新
臺幣肆萬零參佰柒拾伍元。
聲請程序費用新台幣伍佰元由被繼承人許德進之遺產負擔。
    理  由
一、按遺產管理人得請求報酬，其數額由法院按其與被繼承人之
    關係、管理事務之繁簡及其他情形，就遺產酌定之，必要時
    ，得命聲請人先為墊付，民法第1183條定有明文。次按聲請
    法院酌定遺產管理人報酬事件，專屬被繼承人住所地法院管
    轄；法院裁定酌給遺產管理人報酬時，得按遺產管理人所為
    遺產管理事務之繁簡，就被繼承人之財產，酌給相當報酬，
    家事事件法第141條準用第142條、第153條規定亦有明定。
一、本件聲請意旨略以：聲請人前經鈞院以108年度司繼字第512
    號裁定選任為被繼承人許德進之遺產管理人，擔任遺產管理
    人期間，為被繼承人製作遺產清冊、被繼承人所遺留之不動
    產申請登記為遺產管理人、依法向本院聲請公示催告並經本
    院108年司家催字第99號准予公示催告、向財政部南區國稅
    局申報遺產稅，經該局核發遺產免稅證明書等管理事務，並
    收受債權人臺南市政府財政稅務局、法務部行政執行署臺南
    分署、凱基商業銀行股份有限公司(下稱凱基銀行)等之申報
    債權通知，以及被繼承人許德進所有土地之共有人林淑嬌向
    本院聲請分割共有物事件，聲請人曾親自到庭應訴、閱覽卷
    宗並提出民事答辯狀，然上開分割共有物訴訟嗣經原告撤回
    起訴而終結，嗣因債權人已向鈞院就臺南市○○區○○段000地
    號土地聲請強制執行並經定期拍賣等管理事務，聲請人業已
    支出費用共計新臺幣(下同)1,435元(包含聲請公示催告程序
    費用1,000元)，爰依法請求酌定遺產管理人之報酬及費用等
    語。 　　
二、經查，聲請人上開主張，業據其提出本院108年度司繼字第5
    12號裁定、本院108年度司家催字第99號民事裁定、申請代
    收地政案件收據、遺產清冊、土地登記謄本、臺南市政府財
    政稅務局104至110年度地價稅繳款書、法務部行政執行署臺
    南分署通知、凱基銀行通知、本院108年度訴字第18號民事
    庭通知書、民事答辯狀及公示催告事件繳款收據、閱卷支出
    收據、戶政事務所戶政規費收據、郵政儲匯業務工本費證明
    單、地政規費收據、掛號函件執據及台灣金融資產服務股份
    有限公司拍賣通知等文件為佐證，並經本院依職權調閱相關
    卷宗，查核屬實，堪予認定。揆諸前揭情事，本件既無合法
    之親屬會議可資召開，自無從由其親屬會議酌定遺產管理報
    酬，執此，聲請人聲請本院酌定其遺產管理報酬，實屬有據
    。審酌本件遺產管理人所管理之內容除為聲請辦理例行性之
    公示催告程序、調查並製作遺產清冊、收受債權人之債權申
    報通知等相關事務外，尚有進行被繼承人不動產之分割共有
    物訴訟應訴及撰狀，此有聲請人所提相關文件等在卷可稽，
    評估其所管理之遺產價值，及執行上開業務之簡繁程度、付
    出之專業能力、所需耗費之勞力程度及一般處理委任事務之
    合理報酬等，爰核定本件遺產管理人之報酬金額為40,000元
    ，應屬適當。至於費用部分，除公示催告程序費用1,000元
    已於裁定主文中敘明為被繼承人遺產負擔，無須重複列計外
    ，另因聲請人所提出之費用附表編號5所示之郵資數額132元
    ，與所提出之單據數額不符，則就未提出單據部分亦應加以
    剔除（即依聲請人所提出之單據，聲請人所墊付費用合計應
    為375元），爰裁定如主文。
中　　華　　民　　國　　111 　年　　4 　　月　　20　　日
       家事法庭       司法事務官　黃尹貞
以上正本係照原本作成。
如對本裁定抗告，須於裁定送達後10日內向本院提出抗告狀，並
應繳納抗告費新臺幣1,000元。
中　　華　　民　　國　　111 　年　　4 　　月　　21　　日
                              書  記  官　洪培綺